【裁判字號】    95,台抗,768
【裁判日期】    951214
【裁判案由】    清償債務強制執行聲明異議
【裁判全文】
最高法院民事裁定              九十五年度台抗字第七六八號
再 抗告 人  華利信資產管理股份有限公司（即新豐資產管理股
            份有限公司之承當訴訟人）
法定代理人  己○○
代  理  人  陳益盛律師
上列再抗告人因與皇瑋建設開發股份有限公司等間清償債務強制
執行事件，聲明異議，對於中華民國九十五年九月二十九日台灣
高等法院高雄分院裁定（九十五年度抗字第二三四號），提起再
抗告，本院裁定如下：
    主  文
再抗告駁回。
再抗告程序費用由再抗告人負擔。
    理  由
本件原債權人新豐資產管理股份有限公司（下稱新豐公司）已將
其聲請強制執行之債權讓與再抗告人，並通知相對人皇瑋建設開
發股份有限公司、丙○○、李采庭（原名李秀月）、丁○○及戊
○○等人，有債權讓渡書、債權讓與通知書、郵件收件回執、民
事裁定及剪報可證，依強制執行法第三十條之一準用民事訴訟法
第二百五十四條第二項之規定，再抗告人及新豐公司聲請由再抗
告人承當本件聲明異議程序，核無不合，應予准許，先予敘明。
次查再抗告人對於台灣屏東地方法院民事執行處（下稱執行法院
）未將依序坐落於屏東縣恆春鎮○○段（下同）三八五－四地號
、三八五－三地號、三八五－二地號、三八五－一地號、三八五
地號土地（下稱系爭土地）上之建號七三一、七三二、七三三、
七三四、七三五號建築物（下稱系爭建物）與系爭土地及一－七
四地號土地併付拍賣，聲明異議，經執行法院裁定駁回後，再抗
告人不服該裁定，提起抗告。原法院以：按民法第八百七十七條
前段所謂得將建築物與抵押土地併付拍賣，須建築物與土地均屬
同一人所有，始得為之，此觀該條前段規定即明，並有最高法院
八十九年台抗字第三五二號判例可資參照。本件執行拍賣之抵押
土地即系爭土地及一－七四地號土地所有權人係相對人戊○○，
與系爭建物所有權人為相對人乙○○（建號七三一及七三二號）
及甲○○○（建號七三三、七三四及七三五號），並非同一人，
揆之上開說明，自不得依民法第八百七十七條前段規定，將該等
建物併付拍賣。況乙○○及甲○○○係因買賣而取得系爭建物，
且渠等均非執行名義效力所及之當事人，為顧及第三人權益，並
保障第三人交易安全，亦不得任意以避免法律關係複雜化為由，
將該等建物併付拍賣。而乙○○、甲○○○既反對系爭建物併付
拍賣，且該等建物與拍賣之抵押土地非屬同一人所有，亦與民法
第八百七十七條前段規定不符，則不宜以再抗告人認併付拍賣對
乙○○、甲○○○有利，或抵押權人應受保護，即擴張該條前段
規定之適用範圍。準此，執行法院未將系爭建物與拍賣之抵押土
地併付拍賣，裁定駁回再抗告人之聲明異議，於法尚屬有據，因
而維持該法院所為之裁定，駁回再抗告人之抗告，經核並無適用
法規顯有錯誤之情事。再抗告意旨，指摘原裁定不當，聲明廢棄
，難認為有理由。
據上論結，本件再抗告為無理由。依強制執行法第三十條之一，
民事訴訟法第四百九十五條之一第二項、第四百八十一條、第四
百四十九條第一項、第九十五條、第七十八條，裁定如主文。
中    華    民    國  九十五  年  十二    月   十四   日
                      最高法院民事第六庭
                          審判長法官  許  朝  雄
                                法官  謝  正  勝
                                法官  鄭  玉  山
                                法官  吳  麗  女
                                法官  袁  靜  文
      本件正本證明與原本無異
                                      書  記  官
中    華    民    國  九十五  年  十二    月  二十六  日
                                                      Ｋ


司法院資訊處製作；財團法人民間司法改革基金會備份。
